臺灣臺中地方法院刑事判決　　　　　　　　　　　九十一年度中簡上字第一二號
　　上　訴　人　臺灣臺中地方法院檢察署檢察官
　　被　　　告　丙○○
　　　　　　　　丁○○
右上訴人因傷害案件，不服臺灣臺中地方法院臺中簡易庭九十年度中簡字第二一四六
號中華民國九十一年一月十五日第一審簡易判決（聲請案號：臺灣臺中地方法院檢察
署九十年度偵字第一六四七０號），提起上訴，本院判決如左：
    主  文
原判決撤銷。
丙○○共同傷害人之身體，累犯，處有期徒刑月，如易科罰金，以佰元折算壹日
。
丁○○共同傷害人之身體，處有期徒刑貳月，如易科罰金，以佰元折算壹日。
    事  實
一、丙○○前曾因賭博案件，經法院判處有期徒刑三月，如易科罰金以三百元折算一
    日，於民國八十八年七月七日准予易科罰金執行完畢；復因贓物案件，經法院判
    處有期徒刑三月，如易科罰金以三百元折算一日，於八十八年四月七日准予易科
    罰金執行完畢。丁○○為丙○○之弟，二人於九十年九月九日凌晨一時許，在臺
    中市○村○○○路口「好樂迪」ＫＴＶ唱歌飲酒，丁○○明知飲酒後無法安全駕
    駛動力交通工具，竟不顧公眾之安危，於同日清晨五時許，駕駛車號ＮＰ─一三
    四五號自用小客車搭載丙○○，行經同市○○路與精誠路口附近時，以快速迴轉
    之方式攔下乙○○、甲○○所駕駛之車號ＯＢＨ－六六０號重型機車，致該機車
    倒地後，丁○○與丙○○即基於傷害之犯意聯絡，由丙○○持車上之枴杖鎖，丁○○以拳頭毆打乙○○、甲○○二人，致乙○○受有左前臂及上唇瘀傷，甲○○
    受有左手腕、背部、頭前額瘀傷等傷害。嗣經警到場處理，並對丁○○做酒精濃
    度測試，其呼氣中酒精濃度達每公升０點八０毫克（所涉酒後駕車之公共危險部
    分，業由檢察官另為不起訴處分，移軍法機關審判）。
二、案經臺中市警察局第一分局報請臺灣臺中地方法院檢察署檢察官聲請以簡易判決
    處刑。
    理  由
一、右揭事實業據被告丙○○、丁○○坦承不諱，核與被害人乙○○於警訊、偵查暨
    本院審理時，及被害人甲○○於警訊、偵查中指述甚詳，並有診斷證明書二紙、
    現場圖一紙、照片一張在卷可稽，事證甚為明確，被告二人之犯行堪以認定。
二、核被告丙○○、丁○○所為，均係犯刑法第二百七十七條第一項之傷害罪。其二
    人有犯意之聯絡及行為之分擔，為共同正犯。被告二人各以一傷害行為，同時傷
    害被害人乙○○、甲○○二人，均係以一行為同時觸犯二個傷害罪名，屬想像競
    合犯，應各從傷害罪一罪處斷。又被告丙○○前曾因賭博案件，經法院判處有期
    徒刑三月，如易科罰金以三百元折算一日，於八十八年七月七日准予易科罰金執
    行完畢；復因贓物案件，經法院判處有期徒刑三月，如易科罰金以三百元折算一
    日，於八十八年四月七日准予易科罰金執行完畢，有臺灣臺中地方法院檢察署刑
    案資料查註紀錄表在卷可按，其於五年以內再犯本件有期徒刑以上之罪，為累犯
    ，爰依刑法第四十七條之規定加重其刑。原審予以論罪科刑固非無見，惟被告二
    人係無故以迴轉方式攔下被害人乙○○、甲○○駕駛之機車，並非與之發生擦撞
    ，此業經被告二人坦承在卷，復經被害人乙○○於本院審理時指陳無誤，檢察官
    之聲請書誤載為「發生擦撞」，且將被害人甲○○誤載為「張祐雄」，原審均未
    予更正，而為相同之認定；又被告二人係以一行為同時傷害被害人乙○○、甲○○二人，係想像競合犯部分，原審亦漏未論列，凡此均有未洽，上訴人上訴意旨
    指摘原審判決量刑過輕，固無理由，然原審判決既有上列缺失，亦屬無可維持，
    應予撤銷改判。爰審酌被告丙○○有賭博、贓物等不良素行，猶不知悔改，而被
    告丁○○素行良好，竟無故共同持柺杖鎖及徒手毆打被害人二人，助長社會暴戾
    之氣，破壞社會秩序，及被害人二人所受傷害程度，被害人甲○○已於偵查中表
    明不請求賠償，被告二人犯罪後坦承犯行，態度良好，現已與被害人乙○○達成
    和解等一切情狀，分別量處如主文所示之刑，並均諭知易科罰金之折算標準。至
    於被告二人用以毆打被害人所用之柺杖鎖一支，並未扣案，為免將來執行困難，
    爰不併予宣告沒收，附此敘明。
據上論斷，應依刑事訴訟法第四百五十五條之一第三項、第三百六十九條第一項前段
、第三百六十四條、第二百九十九條第一項前段，刑法第二十八條、第二百七十七條
第一項、第五十五條、第四十七條、第四十一條第一項前段，罰金罰鍰提高標準條例
第一條前段、第二條，判決如主文。
中      華      民      國    九十一    年      六      月      六      日
                                  審判長法  官  林  清  鈞
                                        法  官  鄭  文  祺
                                        法  官  陳  慧  珊
右正本證明與原本無異。
本件不得上訴。
                                        書記官
中      華      民      國    九十一    年      六      月      六      日
【附錄論罪科刑法條】
刑法第二百七十七條第一項：
傷害人之身體或健康者，處三年以下有期徒刑、拘役或一千元以下罰金。
